es: Equipamiento deportivo > Equipamiento para atletismo > Accesorios para árbitros > Banderas de arbitraje: Banderas a cuadros; Banderas de esquina; Accesorios y piezas de repuesto para banderas de jueces de línea; Banderas para jueces de línea; Accesorios para sillas de árbitro; Banderas de árbitro
tr: Spor Malzemeleri > Spor Ekipmanları > Koçluk ve Hakemlik > Hakem Bayrakları: Damalı Bayraklar; Köşe Bayrakları; Yan hakem bayrağı aksesuarları ve yedek parçaları; Yardımcı Hakem Bayrakları; Hakem koltuğu aksesuarları; Hakem bayrakları
nl: Sportartikelen > Lichaamssporten > Coachen en scheidsrechteren > Scheidsrechtervlaggen: Geruite vlaggen; Scheidsrechterhoekvlaggen; Accessoires en vervangende onderdelen voor grensrechtersvlaggen; Grensrechtervlaggen; Accessoires voor scheidsrechtersstoelen; Scheidsrechtervlaggen
lt-LT: Sporto prekės > Atletika > Treniravimas ir sporto administravimas > Teisėjų vėliavėlės: Languotos vėliavėlės; Kampinės vėliavėlės; Linijos teisėjų vėliavėlių priedai ir atsarginės dalys; Teisėjo asistentų vėliavos; Teisėjų kėdžių priedai; Teisėjų vėliavėlės
sv: Sportartiklar > Idrott och sport > Domarutrustning > Domarflaggor: Målflaggor; Hörnflaggor; Tillbehör och reservdelar till linjedomarflaggor; Linjemanflaggor; Tillbehör för domarstolar; Domarflaggor
ko: 스포츠용품 > 운동 > 코치/심판 용품 > 진행용 깃발: 체크무늬 깃발; 코너 플래그; 선심 깃발 액세서리 및 교체용 부품; 선심기; 심판 의자 액세서리; 심판 깃발
it: Articoli sportivi > Sport > Arbitraggio e allenamento > Bandiere arbitrali: Bandiere a scacchi; Bandierine per angoli; Accessori e componenti di ricambio per bandierine da guardalinee; Bandierine da guardalinee; Accessori per seggioloni da arbitro; Bandierine da arbitro
pt-BR: Artigos esportivos > Artigos para prática de esportes > Treinamento e arbitragem > Bandeiras oficiais: Bandeiras quadriculadas; Bandeiras de escanteio; Acessórios e peças de reposição para bandeiras de bandeirinha; Bandeirinhas; Acessórios para cadeiras de árbitro; Bandeiras de árbitro
hu: Sportszerek > Atlétika > Edzés és játékvezetés > Játékvezető zászlók: Kockás zászlók; Sarokzászlók; Partjelzőzászló-kiegészítők és -cserealkatrészek; Vonalbíró zászlók; Bíróiszék-kiegészítők; Bírói zászlók
hr-HR: Sportska oprema > Atletika > Treniranje i suđenje > Sudačke zastavice: Ciljne zastavice; Korner zastavice; Dodaci i rezervni dijelovi za sudačke zastavice; Zastavice za linijske suce; Dodaci za sudačke stolice; Zastavice za suca
pt-PT: Artigos de desporto > Atividade desportiva > Itens para treinadores e árbitros > Bandeiras para árbitro: Bandeiras quadriculadas; Bandeirolas de canto; Acessórios e peças de substituição para bandeiras de fiscal de linha; Bandeiras de fiscal de linha; Acessórios para cadeiras de árbitro; Bandeiras de árbitro
pl: Sprzęt sportowy > Sport > Akcesoria sędziowskie > Flagi sędziowskie: Flagi w szachownicę; Flagi narożne; Akcesoria i części zamienne do chorągiewek sędziowskich; Chorągiewki sędziów liniowych; Akcesoria do stołków sędziowskich; Chorągiewki sędziowskie
sk-SK: Športový tovar > Atletika > Koučovanie a organizácia športového podujatia > Rozhodcovské vlajky: Kockované vlajky; Rohové vlajky; Príslušenstvo a náhradné diely pre vlajky pre čiarových rozhodcov; Vlajky čiarového rozhodcu; Príslušenstvo k stoličkám pre rozhodcu; Vlajky rozhodcov
fi: Urheilutarvikkeet > Urheilu > Valmennus ja tuomarointi > Viralliset liput: Ruutuliput; Kulmaliput; Linjatuomarien lippujen lisävarusteet ja varaosat; Linjatuomarin liput; Tuomarituolien lisävarusteet; Tuomariliput
zh-CN: 体育用品 > 田径 > 教练与裁判用品 > 裁判旗: 格子旗; 角旗; 巡边员旗帜配件和替换零件; 巡边旗; 裁判椅配件; 裁判旗
bg-BG: Спортни стоки > Спортни занимания > Треньорство и съдийство > Съдийски флагове: Карирани флагове; Флагове за ъгли; Аксесоари и резервни части за флагове за странични съдии; Флагове за съдии на страничната лента; Аксесоари за съдийски столове; Съдийски флагове
ru: Спортивные товары > Соревновательный спорт > Товары для тренеров и судей > Судейские флажки: Клетчатые флажки; Угловые флажки; Аксессуары и запасные части для флагов боковых судей; Флажки бокового судьи; Аксессуары для судейских вышек; Судейские флаги
da: Sportsartikler > Atletik > Dommerudstyr > Officierende flag: Ternede flag; Hjørneflag; Tilbehør og reservedele til linjedommerflag; Linjevogterflag; Tilbehør til dommerstole; Dommerflag
nb: Sportsutstyr > Friidrett > Dømming > Dommerflagg: Rutete flagg; Hjørneflagg; Tilbehør og reservedeler til linjedommerflagg; Linjedommerflagg; Tilbehør til dommerstol; Dommerflagg
ja: スポーツ用品 > スポーツ競技 > 指導者・審判向け用品 > 審判用旗: チェッカーフラッグ; コーナーフラッグ; ラインズマンフラッグアクセサリー＆交換用パーツ; 副審用フラッグ; 審判台アクセサリー; 審判用フラッグ
el: Αθλητικά είδη > Αθλητισμός > Προπονητική & διαιτησία > Σημαίες διαιτησίας: Καρό σημαίες; Σημαίες γωνίας; Αξεσουάρ & ανταλλακτικά σημαιών επόπτη; Σημαίες επόπτη; Αξεσουάρ καρέκλας διαιτητή; Σημαιάκια διαιτητή
th: อุปกรณ์กีฬา > การกีฬา > การโค้ชและการกำกับ > ธงผู้ตัดสิน: ธงตาหมากรุก; ธงมุม; อุปกรณ์เสริมและชิ้นส่วนอะไหล่สำหรับธงผู้กำกับเส้น; ธงผู้กำกับเส้น; อุปกรณ์เสริมสำหรับเก้าอี้ผู้ตัดสิน; ธงกรรมการ
zh-TW: 體育用品 > 競技體育 > 教練和裁判用具 > 主旗: 方格旗; 角旗; 巡邊員旗幟配件與替換零件; 巡邊員用旗; 裁判椅配件; 裁判旗
fr: Équipements sportifs > Divers sports > Accessoires d'entraînement et d'arbitrage > Drapeaux d'arbitre: Drapeaux à damier; Drapeaux de corner; Accessoires et pièces de rechange de drapeaux de juge de ligne; Drapeaux de touche; Accessoires de chaises d'arbitres; Drapeaux d'arbitre
ro-RO: Articole sportive > Atletism > Antrenamente și prezentare > Steaguri de prezentare: Steaguri cu carouri; Steaguri de colț; Accesorii și piese de schimb pentru steagurile de tușier; Steaguri arbitru; Accesorii pentru scaune de arbitru; Steaguri pentru arbitri
sl-SI: Športna oprema > Šport > Trenerstvo in sodništvo > Sodniške zastavice: Kariraste zastavice; Kotne zastavice; Dodatki in nadomestni deli za linijske sodnike; Zastavice linijskih sodnikov; Dodatki za sodniški stol; Zastave za sodnike
cs: Sportovní potřeby > Atletické sporty > Potřeby pro trenéry a rozhodčí > Vlajky/praporky pro rozhodčí: Šachovnicové vlajky; Rohové praporky; Příslušenství a náhradní díly k praporkům pro pomezní rozhodčí; Praporky pro pomezní rozhodčí; Příslušenství ke stolicím pro rozhodčí; Praporky pro rozhodčí
en: Sporting Goods > Athletics > Coaching & Officiating > Officiating Flags: Checkered Flags; Corner Flags; Linesman Flag Accessories & Replacement Parts; Linesman Flags; Referee Chair Accessories; Umpire Flags
de: Sportartikel > Athletik > Trainer- & Schiedsrichterausrüstung > Schiedsrichterfahnen: Rennflaggen; Eckfahnen; Zubehör & Ersatzteile für Linienrichterfahnen; Linienrichterfahnen; Zubehör für Schiedsrichterstühle; Schiedsrichterfahnen
vi: Dụng cụ thể thao > Điền kinh > Huấn luyện thể dục thể thao > Cờ phát lệnh: Cờ hoạ tiết ca-rô; Cờ cắm ở góc sân; Bộ phận thay thế và phụ kiện cờ trọng tài biên; Cờ trọng tài biên; Phụ kiện ghế trọng tài; Cờ trọng tài